Ghabri Moatez

Développeur web

+21652030150

Sidi Bouzid, Tunisie

https://www.linkedin.com/in/moataz-ghabri-153a23234/

https://github.com/MoatazGhabri

OBJECTIF

Je suis un développeur web et mobile passionné. Mon expérience en développement mobile et la création des site web e-commerce utilisant témoignent de ma polyvalence. Titulaire d'une licence en Sciences de l'Informatique. Passionné par les technologies. Je cherche à rejoindre votre entreprise pour partager mon expertise. Je suis à votre disposition pour toute discussion ultérieure.

EXPÉRIENCE PROFESSIONNELLE

Juillet 2023 - Août2023

PROJET INDÉPENDANTE

Sidi Bouzid, Tunisie

Projet de développement web:

 Conception et développement d'un site web e-commerce en utilisent les technologies React JS et Node.js

Juin 2023 - Juillet 2023

PROJET INDÉPENDANTE

Projet de développement web:

 Développement d'un site portfolio d'une société tunisienne en utilisent les technologies React JS et Node.js

Février 2023 - Mai 2023

PROJET FIN D'ÉTUDE

Sidi Bouzid, Tunisie

Tunisie Telecom

Projet de développement mobile:

- Conception et développement d'application mobile avec java pour une identité numérique sécurisé par blockchain.
- Définir les tâches à accomplir et coordonner leur exécution avec l'équipe.
- Collaboré avec une équipe multidisciplinaire pour assurer la qualité et la performance des applications.

Mai 2022 – Juin 2022

PROJETS ACADEMIC

Sidi Bouzid, Tunisie

FSTSBZ

Projet de développment web :

 Conception et développement d'un site web éducatif en utilisent les technologies HTML, CSS, JavaScript, PHP.

Formation

2020 - 2023 Licence en sciences de l'informatique

Maknassy, Tunisie Faculté des Sciences et Techniques de Sidi Bouzid

2020 BACCALAURÉAT Technique

Maknassy, Tunisie Lycée Meknassy

LANGUES

Français Intermédiaire

• Anglais Intermédiaire

COMPÉTENCES

- Connaître et maîtriser les langages de programmation suivants : HTML, CSS, JavaScript, PHP, Java, React JS, Node.js, SQL
- Travail d'équipe
- Organisation

- Communication
- Leadership
- Capacité d'adaptation
- Relation client

RÉFÉRENCES

Références disponibles sur demande.